---
title: "HEPATITIS C"
output: 
  flexdashboard::flex_dashboard:
    orientation: rows
    vertical_layout: fill
    theme: flatly
---

```{r setup, include=FALSE}

library(flexdashboard)
library(kableExtra)
library(tidyverse) 
library(psych)
library(kableExtra)
library(ggplot2)
library(plotly)
library(stats)
library(glmnet) 
library(magrittr)
library(lubridate)
library(dplyr)
library(tidyr)
library(scales)
library(readr)
library(readxl)
library(xts)
library(reshape)
library(tidymodels)
library(echarts4r)
library(htmltools)
library(RColorBrewer)
library(collapsibleTree)
library(reactable)
library(reactablefmtr)
library(modeest)
library(tidymodels)
library(skimr)
library(stringr)
library(themis)
library(vip) 
library(probably)
library(tidyverse) 
library(htmltools)
library(psych)
library(kableExtra)
library(knitr)
library(plotly)
library(stats)
library(glmnet) 
library(magrittr)
library(xts)
library(reshape)
library(tidymodels)
library(echarts4r)
library(RColorBrewer)
library(collapsibleTree)
library(reactable)
library(reactablefmtr)
library(WRS2)
library(car)
library(openxlsx)
library(epiR)
library(bdpv)
library(fdth)
library(gapminder)
library(moments)
library(corrplot)
library(scatterplot3d)
library(randomForest)
library(ROCR)
library(purrr)
library(smbinning)
library(rpart)
library(rpart.plot)
library(h2o)
library(faraway)
library(e1071)
library(fastDummies)
library(ranger)
library(MLmetrics)
library(stringr)
library(themis) 
library(vip)
library(probably)


data = read.csv("~/MASTER/TFM/Irene/hepatitisC.csv")
From.Basic = c("striped", "bordered", "hover", "condensed", "responsive")

resumen = describe.by(data)

# Mediana ALB  
bd_alb = median(data$ALB[data$Category=='0=Blood Donor' ], na.rm = TRUE)

sbd_alb = median(data$ALB[data$Category== '0s=suspect Blood Donor'], na.rm = TRUE)

h_alb = median(data$ALB[data$Category== '1=Hepatitis'], na.rm = TRUE)

f_alb = median(data$ALB[data$Category== '2=Fibrosis'], na.rm = TRUE)

c_alb =  median(data$ALB[data$Category== '3=Cirrhosis'], na.rm = TRUE)

# Mediana ALP

bd_alp = median(data$ALP[data$Category=='0=Blood Donor' ], na.rm = TRUE)

sbd_alp = median(data$ALP[data$Category== '0s=suspect Blood Donor'], na.rm = TRUE)

h_alp = median(data$ALP[data$Category== '1=Hepatitis'], na.rm = TRUE)

f_alp = median(data$ALP[data$Category== '2=Fibrosis'], na.rm = TRUE)

c_alp =  median(data$ALP[data$Category== '3=Cirrhosis'], na.rm = TRUE)


# Mediana ALT

bd_alt = median(data$ALT[data$Category=='0=Blood Donor'], na.rm = TRUE)

sbd_alt = median(data$ALT[data$Category== '0s=suspect Blood Donor'], na.rm = TRUE)

h_alt = median(data$ALT[data$Category== '1=Hepatitis'], na.rm = TRUE)

f_alt = median(data$ALT[data$Category== '2=Fibrosis'], na.rm = TRUE)

c_alt =  median(data$ALT[data$Category== '3=Cirrhosis'],  na.rm = TRUE)


# Mediana AST
bd_ast = median(data$AST[data$Category=='0=Blood Donor'],  na.rm = TRUE)

sbd_ast = median(data$AST[data$Category== '0s=suspect Blood Donor'],  na.rm = TRUE)

h_ast = median(data$AST[data$Category== '1=Hepatitis'],  na.rm = TRUE)

f_ast = median(data$AST[data$Category== '2=Fibrosis'],  na.rm = TRUE)

c_ast =  median(data$AST[data$Category== '3=Cirrhosis'],  na.rm = TRUE)



# Mediana BIL

bd_bil = median(data$BIL[data$Category=='0=Blood Donor'],  na.rm = TRUE)

sbd_bil = median(data$BIL[data$Category== '0s=suspect Blood Donor'],  na.rm = TRUE)

h_bil = median(data$BIL[data$Category== '1=Hepatitis'],  na.rm = TRUE)

f_bil = median(data$BIL[data$Category== '2=Fibrosis'], na.rm = TRUE)

c_bil =  median(data$BIL[data$Category== '3=Cirrhosis'], na.rm = FALSE)


# Mediana CHE
bd_che = median(data$CHE[data$Category=='0=Blood Donor'], na.rm = TRUE)

sbd_che = median(data$CHE[data$Category== '0s=suspect Blood Donor'], na.rm = TRUE)

h_che = median(data$CHE[data$Category== '1=Hepatitis'], na.rm = TRUE)

f_che = median(data$CHE[data$Category== '2=Fibrosis'], na.rm = TRUE)

c_che =  median(data$CHE[data$Category== '3=Cirrhosis'], na.rm = TRUE)



# Medina CHOL
bd_chol = median(data$CHOL[data$Category=='0=Blood Donor'], na.rm = TRUE)

sbd_chol = median(data$CHOL[data$Category== '0s=suspect Blood Donor'], na.rm = TRUE)

h_chol = median(data$CHOL[data$Category== '1=Hepatitis'], na.rm = TRUE)

f_chol = median(data$CHOL[data$Category== '2=Fibrosis'], na.rm = TRUE)

c_chol =  median(data$CHOL[data$Category== '3=Cirrhosis'], na.rm = TRUE)

# Mediana CREA
bd_crea = median(data$CREA[data$Category=='0=Blood Donor'], na.rm = TRUE)

sbd_crea = median(data$CREA[data$Category== '0s=suspect Blood Donor'], na.rm = TRUE)

h_crea = median(data$CREA[data$Category== '1=Hepatitis'], na.rm = TRUE)

f_crea = median(data$CREA[data$Category== '2=Fibrosis'], na.rm = TRUE)

c_crea =  median(data$CREA[data$Category== '3=Cirrhosis'], na.rm = TRUE)

# Mediana GGT
bd_ggt = median(data$GGT[data$Category=='0=Blood Donor'], na.rm = TRUE)

sbd_ggt = median(data$GGT[data$Category== '0s=suspect Blood Donor'], na.rm = TRUE)

h_ggt = median(data$GGT[data$Category== '1=Hepatitis'], na.rm = TRUE)

f_ggt = median(data$GGT[data$Category== '2=Fibrosis'], na.rm = TRUE)

c_ggt =  median(data$GGT[data$Category== '3=Cirrhosis'], na.rm = TRUE)

# Mediana PROT
bd_prot = median(data$PROT[data$Category=='0=Blood Donor'], na.rm = TRUE)

sbd_prot = median(data$PROT[data$Category== '0s=suspect Blood Donor'], na.rm = TRUE)

h_prot = median(data$PROT[data$Category== '1=Hepatitis'], na.rm = TRUE)

f_prot = median(data$PROT[data$Category== '2=Fibrosis'], na.rm = TRUE)

c_prot =  median(data$PROT[data$Category== '3=Cirrhosis'], na.rm = TRUE)

m_alb = c(bd_alb, sbd_alb, h_alb, f_alb, c_alb)
m_alp = c(bd_alp, sbd_alp, h_alp, f_alp, c_alp)
m_alt = c(bd_alt, sbd_alt, h_alt, f_alt, c_alt)
m_ast = c(bd_ast, sbd_ast, h_ast, f_ast,c_ast)
m_bil = c(bd_bil, sbd_bil, h_bil, f_bil, c_bil)
m_che = c(bd_che, sbd_che, h_che, f_che, c_che)
m_chol = c(bd_chol, sbd_chol, h_chol, f_chol, c_chol)
m_crea = c(bd_crea, sbd_crea, h_crea, f_crea, c_crea)
m_ggt = c(bd_ggt, sbd_ggt, h_ggt, f_ggt, c_ggt)
m_prot = c(bd_prot, sbd_prot, h_prot, f_prot, c_prot)


categoria = c("Blood Donor", " Suspect Blood Donor", "Hepatitis", "Fibrosis", "Cirrhosis")

tm = data.frame(row.names = categoria, m_alb, m_alp, m_alt, m_ast, m_bil, m_che, m_chol, m_crea, m_ggt, m_prot)

map(tm, ~sum(is.na(.)))

# Modelizacion 

df_h = data %>% 
  mutate(Diagnosis = if_else(str_detect(Category, "Donor"), "Donor", "Hepatitis")) %>%
  mutate(Diagnosis = factor(Diagnosis, levels = c("Hepatitis", "Donor"))) %>%
  relocate(Diagnosis, .before = Category) %>%
  select(-Category)

set.seed(123)

data_split = initial_split(df_h, prop = 3/4, strata = Diagnosis)

df_train = training(data_split)
df_test = testing(data_split)

my_recipe = recipe(Diagnosis ~ ., data = df_train) %>%
  step_impute_median(all_numeric_predictors()) %>% # I use median
  step_dummy(all_nominal_predictors()) %>% # dummy goes before normalization
  step_normalize(all_predictors()) %>% 
  step_smote(Diagnosis, over_ratio = 1, seed = 100) %>% # original target distribution 399 v 62
  check_missing(all_predictors())


train_data = my_recipe %>% 
  prep(training = df_train) %>% 
  bake(new_data = NULL) # df_train will be processed

test_data = my_recipe %>% 
  prep( training = df_test) %>% 
  bake(new_data = df_test)
train_data %>% count(Diagnosis) # SMOTE was applied
test_data %>% count(Diagnosis) # not applied


# recipe for LR
lr_recipe = recipe(Diagnosis ~ ., data = df_train) %>%
  step_impute_median(all_numeric_predictors()) %>% # I use median
  step_dummy(all_nominal_predictors()) %>% # dummy goes before normalization
  step_normalize(all_predictors()) %>% 
  step_corr(threshold = 0.75) %>%
  step_smote(Diagnosis, over_ratio = 1, seed = 100) # original target distribution 399 v 62

# set model type/engine
lr_mod = logistic_reg(penalty = tune(), mixture = 1) %>% 
  set_engine("glmnet")

# define the workflow
lr_workflow = 
  workflow() %>% 
  add_model(lr_mod) %>% 
  add_recipe(lr_recipe)

# create a tune grid
lr_reg_grid = tibble(penalty = 10**seq(-4, 0, length.out = 30))

# Stratified, repeated 10-fold cross-validation
cv_folds = vfold_cv(df_train, strata = "Diagnosis", v = 10, repeats = 5)


cls_metrics = metric_set(roc_auc)

# train and tune the model
lr_res = tune_grid(lr_workflow,
              grid = lr_reg_grid,
              resamples = cv_folds,
              control = control_grid(save_pred = TRUE),
              metrics = cls_metrics)
```


# Resumen {.sidebar}

La hepatitis C es una enfermedad que afecta al hígado causada por el virus de la hepatitis C. Esta infección afecta a más de 170 millones de personas en todo el mundo. Esta infección puede pasar a estado agudo o crónico, provocando lo que comúnmente se llama fibrosis o cirrosis. 

Se realizó a 615 pacientes un estudio hepático completo, el cual consistía en medir diferentes biomoléculas que son indicaticas a la hora de saber si padece o no hepatitis, fibrosis o cirrosis. 

Sin embargo, un análisis hepático no es suficiente para disgnosticas una hepatitis C, por tanto, habría que realizar otros tipos de análisis ya que los valores varían dependiendo de las personas. 


# Introducción {data="Introducción"}

## Column 1 {data-widht=600}
### **Resumen de datos** 

```{r}

resumen %>% kable() %>% kable_styling(bootstrap_options = From.Basic, full_width = F, position = "center")

```

## Column 2 {data-widht=600}
### **Mediana de los datos** 

```{r}

tm %>% head() %>% kable() %>% kable_styling(bootstrap_options = From.Basic, full_width = F, position = "center")

```



# Gráficos de cajas {data-navmenu="Gráficos"}

## Column {.tabset}
### ALB
```{r} 
ggplot(data, aes(x = ALB, y = Age, fill = Category)) + stat_boxplot(geom = "errorbar", width = 0.25) +  geom_boxplot() + guides(fill = guide_legend(title = "Gráfico del nivel de Albúmina")) + scale_fill_hue(labels = c("Blood Donor", "Suspect Blood Donor", "Hepatitis", "Fibrosis", "Cirrhosis")) 

```

### ALP
```{r}
ggplot(data, aes(x = ALP, y = Age, fill = Category)) + stat_boxplot(geom = "errorbar", width = 0.25) +  geom_boxplot() + guides(fill = guide_legend(title = "Gráfico del nivel de Fosfatasa Alcalina")) + scale_fill_hue(labels = c("Blood Donor", "Suspect Blood Donor", "Hepatitis", "Fibrosis", "Cirrhosis")) 
```

### ALT
```{r}
ggplot(data, aes(x = ALT, y = Age, fill = Category)) + stat_boxplot(geom = "errorbar", width = 0.25) +  geom_boxplot() + guides(fill = guide_legend(title = "Gráfico del nivel de Alanina Aminotransferasa")) + scale_fill_hue(labels = c("Blood Donor", "Suspect Blood Donor", "Hepatitis", "Fibrosis", "Cirrhosis")) 
```

### AST
```{r}
ggplot(data, aes(x = AST, y = Age, fill = Category)) + stat_boxplot(geom = "errorbar", width = 0.25) +  geom_boxplot() + guides(fill = guide_legend(title = "Gráfico del nivel de Aspartato Aminotransferasa")) + scale_fill_hue(labels = c("Blood Donor", "Suspect Blood Donor", "Hepatitis", "Fibrosis", "Cirrhosis")) 
```

### BIL
```{r}
ggplot(data, aes(x = BIL, y = Age, fill = Category)) + stat_boxplot(geom = "errorbar", width = 0.25) +  geom_boxplot() + guides(fill = guide_legend(title = "Gráfico del nivel de Bilirrubina")) + scale_fill_hue(labels = c("Blood Donor", "Suspect Blood Donor", "Hepatitis", "Fibrosis", "Cirrhosis")) 
```

### CHE
```{r}
ggplot(data, aes(x = CHE, y = Age, fill = Category)) + stat_boxplot(geom = "errorbar", width = 0.25) +  geom_boxplot() + guides(fill = guide_legend(title = "Gráfico del nivel de Colinesterasa")) + scale_fill_hue(labels = c("Blood Donor", "Suspect Blood Donor", "Hepatitis", "Fibrosis", "Cirrhosis")) 
```

### CHOL
```{r}
ggplot(data, aes(x = CHOL, y = Age, fill = Category)) + stat_boxplot(geom = "errorbar", width = 0.25) +  geom_boxplot() + guides(fill = guide_legend(title = "Gráfico del nivel de Colesterol")) + scale_fill_hue(labels = c("Blood Donor", "Suspect Blood Donor", "Hepatitis", "Fibrosis", "Cirrhosis")) 
```

### CREA
```{r}
ggplot(data, aes(x = CREA, y = Age, fill = Category)) + stat_boxplot(geom = "errorbar", width = 0.25) +  geom_boxplot() + guides(fill = guide_legend(title = "Gráfico del nivel de Creatina")) + scale_fill_hue(labels = c("Blood Donor", "Suspect Blood Donor", "Hepatitis", "Fibrosis", "Cirrhosis")) 
```

### GGT
```{r}
ggplot(data, aes(x = GGT, y = Age, fill = Category)) + stat_boxplot(geom = "errorbar", width = 0.25) +  geom_boxplot() + guides(fill = guide_legend(title = "Gráfico del nivel de Gamma-glutamil Transferasa")) + scale_fill_hue(labels = c("Blood Donor", "Suspect Blood Donor", "Hepatitis", "Fibrosis", "Cirrhosis"))
```

### PROT
```{r}
ggplot(data, aes(x = PROT, y = Age, fill = Category)) + stat_boxplot(geom = "errorbar", width = 0.25) +  geom_boxplot() + guides(fill = guide_legend(title = "Gráfico de Proteína")) + scale_fill_hue(labels = c("Blood Donor", "Suspect Blood Donor", "Hepatitis", "Fibrosis", "Cirrhosis")) 

```

# Gráficos de barras frecuencias {data-navmenu="Gráficos"}

### **Frecuencia de la variable Sexo** {data-height=600}
```{r}
#### SEXO
table_sex = table(data$Sex)
p_table_sex = prop.table(table_sex)

b_sex = barplot(p_table_sex, xlab='Sexo',
        ylab='Frecuencia relativa', las=1, col = c("pink", "purple"))

```

### **Frecuencia de la variable Edad**{data-height=600}
```{r}
### EDAD
table_edad = table(data$Age)
p_table_edad = prop.table(table_edad)


h_edad = hist(p_table_edad, xlab='Edad',
        ylab='Frecuencia relativa', las=1, col = c("royalblue"))

```

### **Frecuencia de la variable categoría**{data-height=600}
```{r}

### CATEGORIA
table_categoria = table(data$Category)
p_table_categoria = prop.table(table_categoria)


b_categoria = barplot(p_table_categoria, xlab='Categoria',
        ylab='Frecuencia relativa', las=1, col = c("red", "lightpink", "green", "yellow", "orange"))


```

# Histogramas de frecuencias {data-navmenu="Gráficos"}

## Column {.tabset}
### ALB
```{r}
attach(data)
h_alb = hist(ALB,col="#8EE5EE", main = "Histograma de cantidad de albúmina en la sangre")

```

### ALP
```{r}
h_alp =  hist(ALP,col="#8EE5EE", main = "Histograma de prueba de fosfatasa alcalina")
```

### ALT
```{r}
h_alt = hist(ALT,col="#8EE5EE", main = "Histograma de alanina aminotransferasa")

```

### AST
```{r}
h_ast = hist(AST,col="#8EE5EE", main = "Histograma de aspartato aminotransferasa")

```

### BIL
```{r}
h_bil = hist(BIL,col="#8EE5EE", main = "Histograma de bilirrubina")

```

### CHE
```{r}
h_che = hist(CHE,col="#8EE5EE", main = "Histograma de colinesterasa")

```

### CHOL
```{r}
h_chol = hist(CHOL,col="#8EE5EE", main = "Histograma de colesterol")

```

### CREA
```{r}
h_crea = hist(CREA,col="#8EE5EE", main = "Histograma de creatinina")

```

### GGT
```{r}
h_ggt = hist(GGT,col="#8EE5EE", main = "Histograma de gamma glutamil transferasa")

```

### PROT
```{r}
h_prot = hist(PROT,col="#8EE5EE", main = "Histograma de proteína")

```



# Correlación {data-navmenu="Correlación"}

## Row 1 {data-height=650}
### Matriz de correlación 
```{r}
df_data = data.frame(Age, ALB, ALP, ALT, AST, BIL, CHE, CHOL, CREA, GGT, PROT)

m_cor = cor(na.omit(df_data))
m_cor

```

## Row 2 {data-height = 350, .tabset} 
### Gráfico de correlación de números
```{r}
corrplot(m_cor, method="number", type="upper")

```
### Gráfico de correlación de círculos
```{r}
corrplot.mixed(m_cor,lower = "circle",upper = "number")


```

# Matrices {data-navmenu="Correlación"}
## Column 1 {data-width = 650}
### Matriz de coavrianza
```{r}
m_cov=cov(df_data)

pairs.panels(df_data, method = "spearman", ellipses = FALSE, smooth = FALSE, main = "MATRIZ DE CORRELACIÓN")
```

## Column 2 {data-width = 650}
### Matriz de dispersión
```{r}
pairs(df_data,col=("darkblue"), main= "MATRIZ DE DISPERCIÓN")
```




# Resultado estadístico {data-navmenu="Anova robusto"}

## Column {.tabset}
### Categoria vs ALB 
```{r}
pb2gen(m_alb ~ categoria, data = tm, est = "median")

medpb2(m_alb ~ categoria, data = tm)

```

### Categoria vs ALP 
```{r}
pb2gen(m_alp ~ categoria, data = tm, est = "median")

medpb2(m_alp ~ categoria, data = tm)


```

### Categoria vs ALT 
```{r}
pb2gen(m_alt ~ categoria, data = tm, est = "median")

medpb2(m_alt ~ categoria, data = tm)


```

### Categoria vs AST 
```{r}
pb2gen(m_ast ~ categoria, data = tm, est = "median")

medpb2(m_ast ~ categoria, data = tm)


```

### Categoria vs BIL
```{r}
pb2gen(m_bil ~ categoria, data = tm, est = "median")

medpb2(m_bil ~ categoria, data = tm)


```

### Categoria vs CHE
```{r}
pb2gen(m_che ~ categoria, data = tm, est = "median")

medpb2(m_che ~ categoria, data = tm)


```

### Categoria vs CHOL
```{r}
pb2gen(m_chol ~ categoria, data = tm, est = "median")

medpb2(m_chol ~ categoria, data = tm)


```

### Categoria vs CREA
```{r}
pb2gen(m_crea ~ categoria, data = tm, est = "median")

medpb2(m_crea ~ categoria, data = tm)


```

### Stroke vs GGT
```{r}
pb2gen(m_ggt ~ categoria, data = tm, est = "median")

medpb2(m_ggt ~ categoria, data = tm)


```

### Categoria vs PROT
```{r}
pb2gen(m_prot ~ categoria, data = tm, est = "median")

medpb2(m_prot ~ categoria, data = tm)


```

# Gráficos {data-navmenu="Anova robusto"}
## Column {.tabset}
### Categoria vs ALB 
```{r}
p1 = barplot(formula = m_alb ~ categoria , data = tm, col = c("red", "yellow", "green", "blue", "pink"))
```


### Categoria vs ALP 
```{r}
p2 = barplot(formula = m_alp ~ categoria , data = tm, col = c("red", "yellow", "green", "blue", "pink"))
```

### Categoria vs ALT 
```{r}
p3 = barplot(formula = m_alt ~ categoria , data = tm, col = c("red", "yellow", "green", "blue", "pink"))

```

### Categoria vs AST 
```{r}
p4 = barplot(formula = m_ast ~ categoria , data = tm, col = c("red", "yellow", "green", "blue", "pink"))

```

### Categoria vs BIL
```{r}
p5 = barplot(formula = m_bil ~ categoria , data = tm, col = c("red", "yellow", "green", "blue", "pink"))
```

### Categoria vs CHE
```{r}
p6 = barplot(formula = m_che ~ categoria , data = tm, col = c("red", "yellow", "green", "blue", "pink"))
```

### Categoria vs CHOL
```{r}
p7 = barplot(formula = m_chol ~ categoria , data = tm, col = c("red", "yellow", "green", "blue", "pink"))
```

### Categoria vs CREA
```{r}
p8 = barplot(formula = m_crea ~ categoria , data = tm, col = c("red", "yellow", "green", "blue", "pink"))

```

### Categoria vs GGT
```{r}
p9 = barplot(formula = m_ggt ~ categoria , data = tm, col = c("red", "yellow", "green", "blue", "pink"))
```

### Categoria vs PROT
```{r}
p10 = barplot(formula = m_prot ~ categoria , data = tm, col = c("red", "yellow", "green", "blue", "pink"))
```


# Modelización 

## Column A 
### Tabla
```{r}

formato = c("striped", "bordered", "hover", "responsive")

head(train_data) %>% kable() %>%
  kable_styling(bootstrap_options = formato,
                                    full_width = FALSE,
                                    position = "center",
                                    font_size = 16) %>%
  row_spec(0, bold = T, color = "blue")

```

## Column B {.tabset}
### Gráfico ROC-AUC
```{r}
autoplot(lr_res)

```


### Gráfico ROC del mejor modelo
```{r}
top_models =
  lr_res %>% 
  show_best("roc_auc", n = 5) %>% 
  arrange(penalty) 


lr_best = lr_res %>% 
  select_best(metric = "roc_auc")
lr_auc = 
  lr_res %>% 
  collect_predictions(parameters = lr_best) %>% 
  roc_curve(Diagnosis, .pred_Hepatitis) %>% 
  mutate(model = "Logistic Regression")

autoplot(lr_auc)

```



# Gráfico VCH

### Gráfico VCH {data-height=600}
```{r}
attach(data)

ggplot(data, aes(x = Age, y = Category, fill = Sex)) + geom_boxplot() + ggtitle("Gráfico VCH")

```

### Explicación {data-height=600}
Se percibe que hay una cantidad mayor de varones que de mujeres, esto lo 
respalda el análisis de frecuencias relativas realizado con anterioridad y que en muchos 
el rango de edad en el que se encuentra cada tipo de enfermedad es mayor en varones que 
en mujeres, explicado de otro modo, los varones tienen una edad menor las enfermedades 
como hepatitis y cirrosis, que en el caso de las mujeres


# Conclusiones
* La hepatitis C es una patología asociada al hígado, y por tanto asociada con un mayor riesgo de presentar una enfermedad grave como la fibrosis y cirrosis. Esta hepatitis junto con las otras son la causa principal de enfermedad hepática, y presenta un alto riesgo de mortalidad. Por eso, hay que invertir más en la calidad de los pacientes, así como en el diagnóstico y tratamiento de estos. 
 
* La evaluación, seguimiento y tratamiento de VCH supone un desafío para la sanidad ya que cada vez hay más personas con VCH o cualquier virus de la hepatitis como la A, la B, etc. Aun así, cada día hay más avances en la búsqueda de un tratamiento definitivo y por consiguiente una vacuna que erradique el virus. Sin embargo, los costos son muy elevados y la financiación muy baja en estos casos.

* En este estudio se evaluó si un análisis hepático puede indicar si presenta o no la enfermedad de hepatitis, fibrosis o cirrosis. Podemos concluir que no es verdadera esa afirmación, ya que en muchos casos esos valores varían, aunque nos fijemos en los más importantes como los niveles de ALT y AST, no son significativos, de ahí que sea difícil diagnosticar este virus solo con un análisis de sangre. Por eso hace falta añadir un análisis de biopsia del hígado de pacientes para estar seguros a la hora de diagnosticar esta infección. Aparte, de muchas otras pruebas. 

