---
title: "Hepatitis C"
output: html_document
date: "2023-01-02"
---

```{r setup, include=FALSE}
knitr::opts_chunk$set(echo = TRUE, warning = FALSE, message = FALSE)


# Library

library(tidyverse) 
library(htmltools)
library(psych)
library(kableExtra)
library(knitr)
library(ggplot2)
library(plotly)
library(stats)
library(glmnet) 
library(magrittr)
library(lubridate)
library(dplyr)
library(tidyr)
library(scales)
library(readr)
library(readxl)
library(xts)
library(reshape)
library(tidymodels)
library(echarts4r)
library(RColorBrewer)
library(collapsibleTree)
library(reactable)
library(reactablefmtr)
library(WRS2)
library(car)
library(openxlsx)
library(epiR)
library(bdpv)
library(fdth)
library(gapminder)
library(moments)
library(corrplot)
library(scatterplot3d)
library(randomForest)
library(ROCR)
library(purrr)
library(smbinning)
library(rpart)
library(rpart.plot)
library(h2o)
library(faraway)
library(e1071)
library(fastDummies)
library(ranger)
library(MLmetrics)
library(skimr)
library(stringr)
library(themis) 
library(vip)
library(probably)
library(tidymodels)
library(gridExtra)

```

Datos
```{r}

data = read.csv("~/MASTER/TFM/Irene/hepatitisC.csv")

From.Basic = c("striped", "bordered", "hover", "condensed", "responsive")


data %>% kable() %>% kable_styling(bootstrap_options = From.Basic, full_width = F, position = "center")


```

```{r}
dim(data)
str(data)
data$Sex = as.factor(data$Sex)
data$Category = as.factor(data$Category)
str(data)

map(data, ~sum(is.na(.)))
```

* Resumen
```{r}
summary(data)

```


* Varianza 
```{r}
var(data$ALB, na.rm = TRUE)
var(data$ALP, na.rm = TRUE)
var(data$ALT, na.rm = TRUE)
var(data$AST, na.rm = TRUE)
var(data$BIL, na.rm = TRUE)
var(data$CHE, na.rm = TRUE)
var(data$CHOL, na.rm = TRUE)
var(data$CREA, na.rm = TRUE)
var(data$GGT, na.rm = TRUE)
var(data$PROT, na.rm = TRUE)

# Desviacion tipica

sd(data$ALB, na.rm = TRUE)
sd(data$ALP, na.rm = TRUE)
sd(data$ALT, na.rm = TRUE)
sd(data$AST, na.rm = TRUE)
sd(data$BIL, na.rm = TRUE)
sd(data$CHE, na.rm = TRUE)
sd(data$CHOL, na.rm = TRUE)
sd(data$CREA, na.rm = TRUE)
sd(data$GGT, na.rm = TRUE)
sd(data$PROT, na.rm = TRUE)

```

Graficos BOXPLOT 
```{r}


attach(data)

#ALB
ggplot(data, aes(x = ALB, y = Age, fill = Category)) + stat_boxplot(geom = "errorbar", width = 0.25) +  geom_boxplot() + guides(fill = guide_legend(title = "Gráfico del nivel de Albúmina")) + scale_fill_hue(labels = c("Blood Donor", "Suspect Blood Donor", "Hepatitis", "Fibrosis", "Cirrhosis")) 

#ALP
ggplot(data, aes(x = ALP, y = Age, fill = Category)) + stat_boxplot(geom = "errorbar", width = 0.25) +  geom_boxplot() + guides(fill = guide_legend(title = "Gráfico del nivel de Fosfatasa Alcalina")) + scale_fill_hue(labels = c("Blood Donor", "Suspect Blood Donor", "Hepatitis", "Fibrosis", "Cirrhosis")) 

#ALT
ggplot(data, aes(x = ALT, y = Age, fill = Category)) + stat_boxplot(geom = "errorbar", width = 0.25) +  geom_boxplot() + guides(fill = guide_legend(title = "Gráfico del nivel de Alanina Aminotransferasa")) + scale_fill_hue(labels = c("Blood Donor", "Suspect Blood Donor", "Hepatitis", "Fibrosis", "Cirrhosis")) 

#AST
ggplot(data, aes(x = AST, y = Age, fill = Category)) + stat_boxplot(geom = "errorbar", width = 0.25) +  geom_boxplot() + guides(fill = guide_legend(title = "Gráfico del nivel de Aspartato Aminotransferasa")) + scale_fill_hue(labels = c("Blood Donor", "Suspect Blood Donor", "Hepatitis", "Fibrosis", "Cirrhosis")) 

#BIL
ggplot(data, aes(x = BIL, y = Age, fill = Category)) + stat_boxplot(geom = "errorbar", width = 0.25) +  geom_boxplot() + guides(fill = guide_legend(title = "Gráfico del nivel de Bilirrubina")) + scale_fill_hue(labels = c("Blood Donor", "Suspect Blood Donor", "Hepatitis", "Fibrosis", "Cirrhosis")) 

#CHE
ggplot(data, aes(x = CHE, y = Age, fill = Category)) + stat_boxplot(geom = "errorbar", width = 0.25) +  geom_boxplot() + guides(fill = guide_legend(title = "Gráfico del nivel de Colinesterasa")) + scale_fill_hue(labels = c("Blood Donor", "Suspect Blood Donor", "Hepatitis", "Fibrosis", "Cirrhosis")) 

#CHOL
ggplot(data, aes(x = CHOL, y = Age, fill = Category)) + stat_boxplot(geom = "errorbar", width = 0.25) +  geom_boxplot() + guides(fill = guide_legend(title = "Gráfico del nivel de Colesterol")) + scale_fill_hue(labels = c("Blood Donor", "Suspect Blood Donor", "Hepatitis", "Fibrosis", "Cirrhosis")) 

#CREA
ggplot(data, aes(x = CREA, y = Age, fill = Category)) + stat_boxplot(geom = "errorbar", width = 0.25) +  geom_boxplot() + guides(fill = guide_legend(title = "Gráfico del nivel de Creatina")) + scale_fill_hue(labels = c("Blood Donor", "Suspect Blood Donor", "Hepatitis", "Fibrosis", "Cirrhosis")) 

#GGT
ggplot(data, aes(x = GGT, y = Age, fill = Category)) + stat_boxplot(geom = "errorbar", width = 0.25) +  geom_boxplot() + guides(fill = guide_legend(title = "Gráfico del nivel de Gamma-glutamil Transferasa")) + scale_fill_hue(labels = c("Blood Donor", "Suspect Blood Donor", "Hepatitis", "Fibrosis", "Cirrhosis")) 

#PROT
ggplot(data, aes(x = PROT, y = Age, fill = Category)) + stat_boxplot(geom = "errorbar", width = 0.25) +  geom_boxplot() + guides(fill = guide_legend(title = "Gráfico de Proteína")) + scale_fill_hue(labels = c("Blood Donor", "Suspect Blood Donor", "Hepatitis", "Fibrosis", "Cirrhosis")) 


```

* Medianas
```{r}
# Mediana ALB  
bd_alb = median(data$ALB[data$Category=='0=Blood Donor' ], na.rm = TRUE)

sbd_alb = median(data$ALB[data$Category== '0s=suspect Blood Donor'], na.rm = TRUE)

h_alb = median(data$ALB[data$Category== '1=Hepatitis'], na.rm = TRUE)

f_alb = median(data$ALB[data$Category== '2=Fibrosis'], na.rm = TRUE)

c_alb =  median(data$ALB[data$Category== '3=Cirrhosis'], na.rm = TRUE)

# Mediana ALP

bd_alp = median(data$ALP[data$Category=='0=Blood Donor' ], na.rm = TRUE)

sbd_alp = median(data$ALP[data$Category== '0s=suspect Blood Donor'], na.rm = TRUE)

h_alp = median(data$ALP[data$Category== '1=Hepatitis'], na.rm = TRUE)

f_alp = median(data$ALP[data$Category== '2=Fibrosis'], na.rm = TRUE)

c_alp =  median(data$ALP[data$Category== '3=Cirrhosis'], na.rm = TRUE)


# Mediana ALT

bd_alt = median(data$ALT[data$Category=='0=Blood Donor'], na.rm = TRUE)

sbd_alt = median(data$ALT[data$Category== '0s=suspect Blood Donor'], na.rm = TRUE)

h_alt = median(data$ALT[data$Category== '1=Hepatitis'], na.rm = TRUE)

f_alt = median(data$ALT[data$Category== '2=Fibrosis'], na.rm = TRUE)

c_alt =  median(data$ALT[data$Category== '3=Cirrhosis'],  na.rm = TRUE)


# Mediana AST
bd_ast = median(data$AST[data$Category=='0=Blood Donor'],  na.rm = TRUE)

sbd_ast = median(data$AST[data$Category== '0s=suspect Blood Donor'],  na.rm = TRUE)

h_ast = median(data$AST[data$Category== '1=Hepatitis'],  na.rm = TRUE)

f_ast = median(data$AST[data$Category== '2=Fibrosis'],  na.rm = TRUE)

c_ast =  median(data$AST[data$Category== '3=Cirrhosis'],  na.rm = TRUE)



# Mediana BIL

bd_bil = median(data$BIL[data$Category=='0=Blood Donor'],  na.rm = TRUE)

sbd_bil = median(data$BIL[data$Category== '0s=suspect Blood Donor'],  na.rm = TRUE)

h_bil = median(data$BIL[data$Category== '1=Hepatitis'],  na.rm = TRUE)

f_bil = median(data$BIL[data$Category== '2=Fibrosis'], na.rm = TRUE)

c_bil =  median(data$BIL[data$Category== '3=Cirrhosis'], na.rm = FALSE)


# Mediana CHE
bd_che = median(data$CHE[data$Category=='0=Blood Donor'], na.rm = TRUE)

sbd_che = median(data$CHE[data$Category== '0s=suspect Blood Donor'], na.rm = TRUE)

h_che = median(data$CHE[data$Category== '1=Hepatitis'], na.rm = TRUE)

f_che = median(data$CHE[data$Category== '2=Fibrosis'], na.rm = TRUE)

c_che =  median(data$CHE[data$Category== '3=Cirrhosis'], na.rm = TRUE)



# Medina CHOL
bd_chol = median(data$CHOL[data$Category=='0=Blood Donor'], na.rm = TRUE)

sbd_chol = median(data$CHOL[data$Category== '0s=suspect Blood Donor'], na.rm = TRUE)

h_chol = median(data$CHOL[data$Category== '1=Hepatitis'], na.rm = TRUE)

f_chol = median(data$CHOL[data$Category== '2=Fibrosis'], na.rm = TRUE)

c_chol =  median(data$CHOL[data$Category== '3=Cirrhosis'], na.rm = TRUE)

# Mediana CREA
bd_crea = median(data$CREA[data$Category=='0=Blood Donor'], na.rm = TRUE)

sbd_crea = median(data$CREA[data$Category== '0s=suspect Blood Donor'], na.rm = TRUE)

h_crea = median(data$CREA[data$Category== '1=Hepatitis'], na.rm = TRUE)

f_crea = median(data$CREA[data$Category== '2=Fibrosis'], na.rm = TRUE)

c_crea =  median(data$CREA[data$Category== '3=Cirrhosis'], na.rm = TRUE)

# Mediana GGT
bd_ggt = median(data$GGT[data$Category=='0=Blood Donor'], na.rm = TRUE)

sbd_ggt = median(data$GGT[data$Category== '0s=suspect Blood Donor'], na.rm = TRUE)

h_ggt = median(data$GGT[data$Category== '1=Hepatitis'], na.rm = TRUE)

f_ggt = median(data$GGT[data$Category== '2=Fibrosis'], na.rm = TRUE)

c_ggt =  median(data$GGT[data$Category== '3=Cirrhosis'], na.rm = TRUE)

# Mediana PROT
bd_prot = median(data$PROT[data$Category=='0=Blood Donor'], na.rm = TRUE)

sbd_prot = median(data$PROT[data$Category== '0s=suspect Blood Donor'], na.rm = TRUE)

h_prot = median(data$PROT[data$Category== '1=Hepatitis'], na.rm = TRUE)

f_prot = median(data$PROT[data$Category== '2=Fibrosis'], na.rm = TRUE)

c_prot =  median(data$PROT[data$Category== '3=Cirrhosis'], na.rm = TRUE)
```

Tabla de medianas

```{r}
m_alb = c(bd_alb, sbd_alb, h_alb, f_alb, c_alb)
m_alp = c(bd_alp, sbd_alp, h_alp, f_alp, c_alp)
m_alt = c(bd_alt, sbd_alt, h_alt, f_alt, c_alt)
m_ast = c(bd_ast, sbd_ast, h_ast, f_ast,c_ast)
m_bil = c(bd_bil, sbd_bil, h_bil, f_bil, c_bil)
m_che = c(bd_che, sbd_che, h_che, f_che, c_che)
m_chol = c(bd_chol, sbd_chol, h_chol, f_chol, c_chol)
m_crea = c(bd_crea, sbd_crea, h_crea, f_crea, c_crea)
m_ggt = c(bd_ggt, sbd_ggt, h_ggt, f_ggt, c_ggt)
m_prot = c(bd_prot, sbd_prot, h_prot, f_prot, c_prot)


categoria = c("Blood Donor", " Suspect Blood Donor", "Hepatitis", "Fibrosis", "Cirrhosis")

tm = data.frame(row.names = categoria, m_alb, m_alp, m_alt, m_ast, m_bil, m_che, m_chol, m_crea, m_ggt, m_prot)

map(tm, ~sum(is.na(.)))

tm %>% head() %>% kable() %>% kable_styling(bootstrap_options = From.Basic, full_width = F, position = "center")



```


* GGPLOTS 
```{r}
set.seed(123)
#### ALB


ggplot(data = tm, aes(x = m_alb, y = categoria , colour = categoria)) +
    geom_boxplot() +
    theme_bw() +
    theme(legend.position = "none")


#### ALP

ggplot(data = tm, aes(x = m_alp, y = categoria , colour = categoria)) +
    geom_boxplot() +
    theme_bw() +
    theme(legend.position = "none")

#### ALT
ggplot(data = tm, aes(x = m_alt, y = categoria , colour = categoria)) +
    geom_boxplot() +
    theme_bw() +
    theme(legend.position = "none")


#### AST
ggplot(data = tm, aes(x = m_ast, y = categoria , colour = categoria)) +
    geom_boxplot() +
    theme_bw() +
    theme(legend.position = "none")

#### BIL
ggplot(data = tm, aes(x = m_bil, y = categoria , colour = categoria)) +
    geom_boxplot() +
    theme_bw() +
    theme(legend.position = "none")

#### CHE
ggplot(data = tm, aes(x = m_che, y = categoria , colour = categoria)) +
    geom_boxplot() +
    theme_bw() +
    theme(legend.position = "none")

#### CHOL
ggplot(data = tm, aes(x = m_chol, y = categoria , colour = categoria)) +
    geom_boxplot() +
    theme_bw() +
    theme(legend.position = "none")

#### CREA
ggplot(data = tm, aes(x = m_crea, y = categoria , colour = categoria)) +
    geom_boxplot() +
    theme_bw() +
    theme(legend.position = "none")

#### GGT
ggplot(data = tm, aes(x = m_ggt, y = categoria , colour = categoria)) +
    geom_boxplot() +
    theme_bw() +
    theme(legend.position = "none")

#### PROT
ggplot(data = tm, aes(x = m_prot, y = categoria , colour = categoria)) +
    geom_boxplot() +
    theme_bw() +
    theme(legend.position = "none")


### Histogramas
p1 = barplot(formula = m_alb ~ categoria , data = tm, col = c("red", "yellow", "green", "blue", "pink"))
p2 = barplot(formula = m_alp ~ categoria , data = tm, col = c("red", "yellow", "green", "blue", "pink"))
p3 = barplot(formula = m_alt ~ categoria , data = tm, col = c("red", "yellow", "green", "blue", "pink"))
p4 = barplot(formula = m_ast ~ categoria , data = tm, col = c("red", "yellow", "green", "blue", "pink"))
p5 = barplot(formula = m_bil ~ categoria , data = tm, col = c("red", "yellow", "green", "blue", "pink"))
p6 = barplot(formula = m_che ~ categoria , data = tm, col = c("red", "yellow", "green", "blue", "pink"))
p7 = barplot(formula = m_chol ~ categoria , data = tm, col = c("red", "yellow", "green", "blue", "pink"))
p8 = barplot(formula = m_crea ~ categoria , data = tm, col = c("red", "yellow", "green", "blue", "pink"))
p9 = barplot(formula = m_ggt ~ categoria , data = tm, col = c("red", "yellow", "green", "blue", "pink"))
p10 = barplot(formula = m_prot ~ categoria , data = tm, col = c("red", "yellow", "green", "blue", "pink"))

```



Anova robusto de la mediana 
```{r}

#### ALB
pb2gen(m_alb ~ categoria, data = tm, est = "median")

medpb2(m_alb ~ categoria, data = tm)

med1way(m_alb ~ categoria, data = tm)

summary(aov(m_alb ~ categoria, data = tm))


#### ALP
pb2gen(m_alp ~ categoria, data = tm, est = "median")

medpb2(m_alp ~ categoria, data = tm)

med1way(m_alp ~ categoria, data = tm)

summary(aov(m_alp ~ categoria, data = tm))

#### ALT
pb2gen(m_alt ~ categoria, data = tm, est = "median")

medpb2(m_alt ~ categoria, data = tm)

med1way(m_alt ~ categoria, data = tm)

summary(aov(m_alt ~ categoria, data = tm))


#### AST
pb2gen(m_ast ~ categoria, data = tm, est = "median")

medpb2(m_ast ~ categoria, data = tm)

med1way(m_ast ~ categoria, data = tm)

summary(aov(m_ast ~ categoria, data = tm))


#### BIL
pb2gen(m_bil ~ categoria, data = tm, est = "median")

medpb2(m_bil ~ categoria, data = tm)

med1way(m_bil ~ categoria, data = tm)

summary(aov(m_bil ~ categoria, data = tm))

#### CHE
pb2gen(m_che ~ categoria, data = tm, est = "median")

medpb2(m_che ~ categoria, data = tm)

med1way(m_che ~ categoria, data = tm)

summary(aov(m_che ~ categoria, data = tm))


#### CHOL
pb2gen(m_chol ~ categoria, data = tm, est = "median")

medpb2(m_chol ~ categoria, data = tm)

med1way(m_chol ~ categoria, data = tm)

summary(aov(m_chol ~ categoria, data = tm))


#### CREA
pb2gen(m_crea ~ categoria, data = tm, est = "median")

medpb2(m_crea ~ categoria, data = tm)

med1way(m_crea ~ categoria, data = tm)

summary(aov(m_crea ~ categoria, data = tm))


#### GGT
pb2gen(m_ggt ~ categoria, data = tm, est = "median")

medpb2(m_ggt ~ categoria, data = tm)

med1way(m_ggt ~ categoria, data = tm)

summary(aov(m_ggt ~ categoria, data = tm))


#### PROT
pb2gen(m_prot ~ categoria, data = tm, est = "median")

medpb2(m_prot ~ categoria, data = tm)

med1way(m_prot ~ categoria, data = tm)

summary(aov(m_prot ~ categoria, data = tm))
```

COMPARAR LA RELACION DE LA ETAPA DE DESARROLLO DE LA ENFERMEDAD CON LA EDAD Y GENERO

```{r}

#### BOXPLOT
attach(data)

ggplot(data, aes(x = Age, y = Category, fill = Sex)) + geom_boxplot() + ggtitle("Gráfico VCH")



```

FRECUENCIA RELATIVAS

```{r}
#### SEXO
table_sex = table(data$Sex)
p_table_sex = prop.table(table_sex)
p_table_sex


barplot(p_table_sex, xlab='Sexo',
        ylab='Frecuencia relativa', las=1, col = c("pink", "purple"))

### EDAD
table_edad = table(data$Age)
p_table_edad = prop.table(table_edad)
p_table_edad

hist(p_table_edad, xlab='Edad',
        ylab='Frecuencia relativa', las=1, col = c("royalblue"))

### CATEGORIA
table_categoria = table(data$Category)
p_table_categoria = prop.table(table_categoria)
p_table_categoria

barplot(p_table_categoria, xlab='Categoria',
        ylab='Frecuencia relativa', las=1, col = c("red", "lightpink", "green", "yellow", "orange"))



### Histogramas de la frecuencias de las variables cuantitativas

hist(ALB,col="#8EE5EE", main = "Histograma de cantidad de albúmina en la sangre")

hist(ALP,col="#8EE5EE", main = "Histograma de prueba de fosfatasa alcalina")

hist(ALT,col="#8EE5EE", main = "Histograma de alanina aminotransferasa")

hist(AST,col="#8EE5EE", main = "Histograma de aspartato aminotransferasa")

hist(BIL,col="#8EE5EE", main = "Histograma de bilirrubina")

hist(CHE,col="#8EE5EE", main = "Histograma de colinesterasa")

hist(CHOL,col="#8EE5EE", main = "Histograma de colesterol")

hist(CREA,col="#8EE5EE", main = "Histograma de creatinina")

hist(GGT,col="#8EE5EE", main = "Histograma de gamma glutamil transferasa")

hist(PROT,col="#8EE5EE", main = "Histograma de proteína")

```


* Matriz de correlación
```{r}
attach(data)
df_data = data.frame(Age, ALB, ALP, ALT, AST, BIL, CHE, CHOL, CREA, GGT, PROT)



m_corr = cor(na.omit(df_data))
m_corr

corrplot(m_corr, method="number", type="upper")

corrplot.mixed(m_corr,lower = "circle",upper = "number")
```

* Matriz de covarianza
```{r}
m_cov=cov(df_data) 
m_cov


pairs.panels(df_data, method = "spearman", ellipses = FALSE, smooth = FALSE, main = "MATRIZ DE CORRELACIÓN")

```

* Matriz de dispersión
```{r}
pairs(df_data,col=("darkblue"), main= "MATRIZ DE DISPERCIÓN")

```

* Puntos de nube
```{r}
geomPointGraph = function(data, x, y, Category, title){
  g = ggplot(data, aes(x, y)) +
    geom_point(aes(colour = Category)) +
    labs(title = title) +
    scale_fill_brewer(palette="Dark2")
  return(g)
}

f.ALP = geomPointGraph(data, data$ALB, data$ALP, data$Category, "ALB - ALP")
f.ALT = geomPointGraph(data, data$ALB, data$ALT, data$Category, "ALB -ALT")
f.AST = geomPointGraph(data, data$ALB, data$AST, data$Category, "ALB - AST")
f.BIL = geomPointGraph(data, data$ALB, data$BIL, data$Category, "ALB - BIL")
f.CHE = geomPointGraph(data, data$ALB, data$CHE, hcvdat$Category, "ALB - CHE")
f.CHOL = geomPointGraph(data, data$ALB, data$CHOL, data$Category, "ALB - CHOL")
f.CREA = geomPointGraph(data, data$ALB, data$CREA, data$Category, "ALB - CREA")
f.GGT = geomPointGraph(data, data$ALB, data$GGT, data$Category, "ALB - GGT")
f.PROT = geomPointGraph(data, data$ALB, data$PROT, data$Category, "ALB - PROT")


grid.arrange(f.ALP, f.ALT, f.AST, f.BIL, f.CHE, f.CHOL, f.CREA, f.GGT, f.PROT, ncol = 2)


```

* Preparacíon de los datos para realizar la predicción. 
```{r}
df_h = data %>% 
  mutate(Diagnosis = if_else(str_detect(Category, "Donor"), "Donor", "Hepatitis")) %>%
  mutate(Diagnosis = factor(Diagnosis, levels = c("Hepatitis", "Donor"))) %>%
  relocate(Diagnosis, .before = Category) %>%
  select(-Category)

df_h

```


* Split

División estratificada porque la clase objetivo está desequilibrada.
```{r}
set.seed(123)

data_split = initial_split(df_h, prop = 3/4, strata = Diagnosis)

df_train = training(data_split)
df_test = testing(data_split)


```

Procesamiento

- Imputar utilizando la mediana

- Convierta las variables nominales en ficticias (no es necesario para los modelos basados en árboles o la regresión logística, pero sin este paso, el paso de sobremuestreo no funcionará)

- Normalizar todos los predictores

- Equilibrar las clases de destino utilizando el algoritmo SMOTE.

```{r}
my_recipe = recipe(Diagnosis ~ ., data = df_train) %>%
  step_impute_median(all_numeric_predictors()) %>% # I use median
  step_dummy(all_nominal_predictors()) %>% # dummy goes before normalization
  step_normalize(all_predictors()) %>% 
  step_smote(Diagnosis, over_ratio = 1, seed = 100) %>% # original target distribution 399 v 62
  check_missing(all_predictors())

my_recipe

```

- prep & bake
```{r}
train_data = my_recipe %>% 
  prep(training = df_train) %>% 
  bake(new_data = NULL) # df_train will be processed
```

- bake test
```{r}
test_data = my_recipe %>% 
  prep( training = df_test) %>% 
  bake(new_data = df_test)

```

- check oversampling results
```{r}
train_data %>% count(Diagnosis) # SMOTE was applied
test_data %>% count(Diagnosis) # not applied

```

* Tabla 
```{r}
formato = c("striped", "bordered", "hover", "responsive")

head(train_data) %>% kable() %>%
  kable_styling(bootstrap_options = formato,
                                    full_width = FALSE,
                                    position = "center",
                                    font_size = 16) %>%
  row_spec(0, bold = T, color = "blue")

```

* Sintonizar y ajustar la regresión logística penalizada

- Se realiza la regresión logística regularizada.

- Se eliminan las variables correlacionadas (umbral de correlación = 0,75)


```{r}

# recipe for LR
lr_recipe = recipe(Diagnosis ~ ., data = df_train) %>%
  step_impute_median(all_numeric_predictors()) %>% # I use median
  step_dummy(all_nominal_predictors()) %>% # dummy goes before normalization
  step_normalize(all_predictors()) %>% 
  step_corr(threshold = 0.75) %>%
  step_smote(Diagnosis, over_ratio = 1, seed = 100) # original target distribution 399 v 62

# set model type/engine
lr_mod = logistic_reg(penalty = tune(), mixture = 1) %>% 
  set_engine("glmnet")

# define the workflow
lr_workflow = 
  workflow() %>% 
  add_model(lr_mod) %>% 
  add_recipe(lr_recipe)

# create a tune grid
lr_reg_grid = tibble(penalty = 10**seq(-4, 0, length.out = 30))

# Stratified, repeated 10-fold cross-validation
cv_folds = vfold_cv(df_train, strata = "Diagnosis", v = 10, repeats = 5)


cls_metrics = metric_set(roc_auc)

# train and tune the model
lr_res = tune_grid(lr_workflow,
              grid = lr_reg_grid,
              resamples = cv_folds,
              control = control_grid(save_pred = TRUE),
              metrics = cls_metrics)
```

* Resultados

```{r}
autoplot(lr_res)
```


Cuanto menor sea la penalización, menor será el número de predictores utilizados por el modelo. Tales modelos deben ser preferidos.

* Elección del mejor modelo

Aquí puede ver los 5 mejores modelos basados en el AUC medio y clasificados por puntaje de penalización:
```{r}
top_models =
  lr_res %>% 
  show_best("roc_auc", n = 5) %>% 
  arrange(penalty) 

top_models %>% arrange(penalty)
```


Elegiré un modelo con el AUC medio más alto

```{r}

lr_best = lr_res %>% 
  select_best(metric = "roc_auc")

lr_best
```


* ROC-AUC del mejor modelo

```{r, warning=FALSE, message=FALSE}
lr_auc = 
  lr_res %>% 
  collect_predictions(parameters = lr_best) %>% 
  roc_curve(Diagnosis, .pred_Hepatitis) %>% 
  mutate(model = "Logistic Regression")

autoplot(lr_auc)

```

